【裁判字號】    95,再易,62
【裁判日期】    950613
【裁判案由】    損害賠償
【裁判全文】
臺灣高等法院臺中分院民事裁定          95年度再易字第62號
再  審原告  昇旺營造有限公司
法定代理人  乙○○
再  審被告  南投縣政府
法定代理人  甲○○
上列當事人請求損害賠償事件，再審原告對於本院中華民國93年
11月10日93年度建上易字第27號確定判決，提起再審之訴，本院
裁定如下：
    主  文
再審之訴駁回。
再審訴訟費用由再審原告負擔。
    理  由
一、按再審之訴，應於30日之不變期間內提起；該期間自判決確
    定時起算，判決於送達前確定者，自送達時起算，其再審之
    理由發生或知悉在後者，均自知悉時起算，民事訴訟法第
    500條第1項、第3項定有明文。又再審之訴，應以訴狀表明
    關於再審理由並遵守不變期間之證據，同法第501條第1項第
    4款亦有明文規定。
二、本件再審原告對於本院93年度建上易字第27號確定判決，提
    起再審之訴。查本院93年度建上易字第27號係於民國93年11
    月10日判決確定，同月18日送達再審原告，再審原告提起再
    審之訴所附台灣高等法院台中分院檢察署93年度上聲議字第
    24號處分書及台灣南投地方法院檢察署91年度偵字第2239號
    不起訴處分書，係分別於93年1月29日、91年9月25日所製作
    ，該書類之製作係發生在本院93年度建上易字第27號判決之
    前，再審被告又為台灣高等法院台中分院檢察署93年度上聲
    議字第24號再議之聲請人，及台灣南投地方法院檢察署91年
    度偵字第2239號之告發人，再審原告顯係於本院93年度建上
    易字第27號判決之前，即已收受該書類。又再審原告於再審
    訴狀並未表明其再審事由係於原確定判決送達30日後始發生
    或知悉，並於知悉再審事由後30日內提起本件再審之訴，本
    件再審之訴之30日不變期間即應自原確定判決93年11月18日
    送達再審原告起算，再審原告遲至95年6月5日始提起本件再
    審之訴，顯已逾期。至民事訴訟法第500條第2項但書所謂「
    自判決確定後已逾5年者，不得提起」，係指再審之理由發
    生或知悉在後，自判決確定後已逾5年，當事人即不得再提
    起再審之訴，非謂當事人自判決確定後5年之內均得提起再
    審之訴，本件再審之訴既遲誤再審之不變期間，自無民事訴
    訟法第500條第2項但書之適用，再審原告以該但書之規定，
    主張本院93年度建上易字第27號判決迄今未逾5年，其仍得
    提起本件再審之訴，顯有誤解。再審原告所提起之本件再審
    之訴並不合法，爰裁定駁回之。
三、依民事訴訟法第502條第1項、第95條、第78條，裁定如主文
    。
中    華    民    國    95    年    6     月    13    日
                      民事第四庭審判長法  官  黃斐君
                                      法  官  張浴美
                                      法  官  陳蘇宗
以上正本係照原本作成。
不得抗告。
                                      書記官  吳麗慧
中    華    民    國    95    年    6     月    16    日
                                                      Ｈ


司法院資訊處製作；財團法人民間司法改革基金會備份。
